臺灣板橋地方法院民事裁定　　　　　 100年度消債更字第52號
聲　請　人
即　債務人　陳沛蓉原名：陳秋.
上列當事人因消費者債務清理事件聲請更生，本院裁定如下：
    主  文
聲請駁回。
聲請費用由聲請人負擔。
    理  由
一、按債務人無擔保或無優先權之債務總額未逾新臺幣（下同）
    1,200 萬元者，於法院裁定開始清算程序或宣告破產前，得
    向法院聲請更生；又聲請更生或清算不合程式或不備其他要
    件者，法院應以裁定駁回之。但其情形可以補正者，法院應
    定期間先命補正，消費者債務清理條例（下稱消債條例）第
    42條第1 項、第8 條分別定有明文。次按法院裁定開始更生
    、清算程序、許可和解或宣告破產後，債務人聲請更生或清
    算者，法院應駁回之，亦為消費者債務清理條例施行細則第
    7 條第2 項所明定。
二、本件聲請人即債務人主張略以：緣聲請人因有不能清償債務
    之虞，前於民國97年7 月間曾提出債權人清冊，以書面向最
    大債權金融機構萬泰商業銀行股份有限公司（下稱萬泰銀行
    ）請求共同協商債務清償方案，萬泰銀行雖提出每期還款5,
    000 元，還款期限共16年之協商方案，惟因聲請人係從事勞
    動工作，恐日後無法從事相同之工作，且尚有外賣債權約14
    萬元仍未處理，故事實上無法同意上開債務協商方案，以致
    協商不成立。此外，聲請人係從事平均每月營業額20萬元以
    下之營業活動，且無擔保或無優先權之債務總額未逾1,200
    萬元。為此，爰依法向本院聲請更生等語。
三、經查：
  (一)本件聲請人曾依消費者債務清理條例，就同一事由為更生之
    聲請，經臺灣臺北地方法院於98年4 月6 日裁定開始更生程
    序，惟因聲請人所提出之更生方案未獲債權人會議之可決，
    且未經法院認為公允，復經該院以100 年度消債清字第3 號
    裁定自100 年1 月4 日中午12時起開始清算程序，並同時終
    止清算程序。嗣聲請人聲請免責，亦經該院於100 年2 月21
    日以100 年度消債聲字第4 號裁定不免責確定等情，業據本
    院依職權調取上開案卷查明屬實。則於上開清算事件終止後
    ，臺灣臺北地方法院雖裁定本件聲請人不免責，然參照消費
    者債務清理條例第142 條「法院為不免責或撤銷免責之裁定
    確定後，債務人繼續清償債務，而各普通債權人受償額均達
    其債權額之百分之二十以上者，法院得依債務人之聲請裁定
    免責」之規定，如債務人繼續償債，於符合一定條件時，得
    再聲請免責。故聲請人前開清算程序雖已終止，惟其既仍可
    依照該條規定積極清理債務，以冀再獲得免責裁定之機會，
    則其先前因清算終結而享有之程序利益即屬仍繼續存在。易
    言之，前開清算程序之效力尚未全然消滅，聲請人可藉繼續
    清償達一定數額之方式，再度尋求免責，自應受該程序進行
    結果之拘束，而認不得再另為本件更生之聲請。
  (二)再參酌消債條例施行細則第7 條第2 項之立法理由亦係謂：
    「更生、清算、和解及破產程序同為債務清理程序，為合理
    分配司法資源，法院倘已裁定開始更生、清算程序、許可和
    解或宣告破產，即應利用該程序清理債務人之債務。債務人
    倘嗣又聲請更生或清算，即無保護之必要，法院應駁回之」
    等語。是承前所述，本件聲請人既仍有利用前程序償債而聲
    請免責之機會，則其復聲請本件更生，亦應認有消費者債務
    清理條例施行細則第7 條第2 項之所定情形，並無應予保護
    之必要，自不應准許。
四、綜上所述，本件聲請人並無另行聲請更生之必要，揆諸首開
    條文與說明，應駁回其更生之聲請，爰裁定如主文。
中    華    民    國  100     年    4     月    29    日
                  民事第一庭法  官  黃若美
上為正本係照原本作成
如不服本裁定，應於裁定送達後10日內，以書狀向本院提出抗告
，並繳納抗告費新臺幣1,000 元
中    華    民    國  100     年    4     月    29    日
                            書記官  高偉庭